臺中高等行政法院裁定
　　　　　　　　　　　　　　　　　　 96年度停字第00012號
聲　請　人　甲　○
　　　　　　　　　　　　　送達.
相　對　人　內政部
代　表　人　丙○○
代　理　人　丁○○
　　　　　　戊○○
上列當事人間因聲請停止執行事件，原告提起行政訴訟，並聲請
停止相對人95年11月8日台內地字第0950176463號函及95年11月
13日台內地字第0950180622號函之處分之執行，本院裁定如下：
    主　文
聲請駁回。
聲請訴訟費用由聲請人負擔。
    理　由
一、按行政訴訟繫屬中，行政法院認為原處分或決定之執行，將
    發生難於回復之損害，且有急迫情事者，得依職權或依聲請
    裁定停止執行。但於公益有重大影響，或原告之訴在法律上
    顯無理由者，不得為之，行政訴訟法第116條第2項定有明文
    。所謂難以回復之損害，係指其損害不能回復原狀，或不能
    以金錢賠償，或在一般社會通念上，如為執行可認達到回復
    困難之程度而言。
二、本件聲請意旨略謂：本件土地徵收之行政處分，即相對人95
    年11月8日台內地字第0950176463號及95年11月13日台內地
    字第0950180622號函並無法律依據，係不合法之行政處分。
    又上開土地徵收案均由彰化縣福興鄉公所辦理選線作業，上
    級主管機關彰化縣政府始終未曾參與其事，未盡督導匡正之
    責，故縣政府對鄉公所執行本件道路選線規劃，違反土地法
    施行法第49條規定及交通部頒訂選線四原則，卻仍報請相對
    人核准徵收土地。本件行政處分之執行迫在眉睫，執行後必
    將發生難以回復之損害，實有暫停執行行政處分之必要等語
    。
三、經查，本件聲請人雖於提起行政訴訟前聲請停止執行，惟嗣
    就相對人系爭土地徵收之行政處分，業於96年11月21日向本
    院提起行政訴訟，經本院以96年度訴字第543號土地徵收事
    件受理中，則本件聲請停止執行事件，本院有管轄權並無疑
    義。次查，本件聲請人所有坐落彰化縣福興鄉○○段1102地
    號農地，因需地機關彰化縣福興鄉公所為辦理福興南外環道
    路新闢工程，經彰化縣政府報請相對人以95年11月8日台內
    地字第0950176463號函核准徵收在案。嗣相對人復以95年11
    月13日台內地字第0950180622號函更正該徵收案之徵收面積
    為5.675674公頃（原為5.695774公頃）等情，業經本院調閱
    本院96年度訴字543號卷審閱屬實。聲請人雖主張系爭徵收
    處分並無法律依據，非但程序上不合法，且福興鄉公所所為
    本件新闢道路之選線規劃，違反土地法施行法第49條規定及
    交通部頒訂選線四原則，彰化縣政府又未盡督道導之責，仍
    報請相對人核准徵收，顯屬違法云云。經核，本件聲請人被
    徵收之農地，縱因系爭徵收處分違法而受有損害，惟其損害
    並非不能以金錢賠償，依首揭說明，自不具備「發生難於回
    復之損害」之要件，是本件停止執行之聲請，核與首揭停止
    執行之要件不符，應予駁回。
四、依行政訴訟法第104條、民事訴訟法第95條、第78條，裁定
    如主文。
中　　華　　民　　國　　96　　年　  12   月     5  　 日
                第四庭審判長法  官　沈　應　南
                            法  官　許　武　峰
                            法  官　許　金  釵
以上正本證明與原本無異。
如不服本裁定，應於裁定送達後10日內以書狀敘明理由，經本院
向最高行政法院提起抗告（須依對造人數附具繕本）。
中　　華　　民　　國　　96　　年　  12   月     6  　 日
                            書記官　許　騰  云
